臺灣高等法院高雄分院刑事判決
111年度上訴字第104號
                                    111年度上訴字第105號
上  訴  人  
即  被  告  盧楷皓


選任辯護人  陳建宏律師
上列上訴人因毒品危害防制條例案件，不服臺灣高雄地方法院11
0年度訴字第65、157號，中華民國110年11月30日第一審判決（
起訴案號：臺灣高雄地方檢察署109年度偵字第14299、16332號
），提起上訴，本院判決如下：
    主  文
上訴駁回。
    事  實
一、盧楷皓明知海洛因係毒品危害防制條例第2條第2項第1款規
    定之第一級毒品，不得非法持有，亦明知甲基安非他命係同
    條例第2條第2項第2款規定之第二級毒品，不得非法持有、
    販賣，竟分別為下列行為：
  ㈠盧楷皓基於持有第一級毒品之犯意，於民國109年5月4日前某
    時，在不詳地點，以不詳方法，向姓名、年籍均不詳之人，
    取得如附表一編號4所示之海洛因1包，並將之藏放在其所有
    之鑰匙圈所串之煙灰收集盒內（下稱上開鑰匙圈）而持有之
    。嗣因員警偵辦盧楷皓所涉其他毒品案件，於109年5月4日1
    3時40分許，持臺灣高雄地方檢察署檢察官核發之拘票，至
    盧楷皓位於高雄市○○區○○巷00號之住處執行拘提，因盧楷皓
    於警方執行拘提時，未能順利配合且有自傷之行為，致其手
    上所持之上開鑰匙圈掉落地面，警方一方面制止盧楷皓自傷
    之行為，一方面將上開鑰匙圈從地面上拾起，放入盧楷皓隨
    身攜帶之包包內（下稱上開包包），而後，將盧楷皓及上開
    包包均帶回警局。翌日，警方欲持臺灣高雄地方法院核發之
    搜索票搜索盧楷皓使用之車輛（AZT-1036號自小客車），乃
    至上開包包內取出上開鑰匙圈，竟意外從鑰匙圈所串之煙灰
    收集盒內發現附表一編號4所示之海洛因1包，始知上情。
  ㈡盧楷皓基於販賣第二級毒品甲基安非他命以營利之犯意，於1
    09年3月14日11時40分許，與購毒者黃博聖聯繫後，達成以
    新臺幣（下同）3萬元之代價販賣約1台兩重之甲基安非他命
    給黃博聖之合意，黃博聖即指示陳毅岷前往高雄市仁武區八
    卦寮某間黑輪攤販，向盧楷皓拿取約1台兩重之甲基安非他
    命。陳毅岷隨即駕車前往上開地點，盧楷皓則於同日12時4
    分許，將約1台兩重之甲基安非他命交給陳毅岷，陳毅岷取
    得甲基安非他命後即將之轉交給黃博聖。黃博聖再於事後將
    價金3萬元交給盧楷皓。
二、案經高雄市政府警察局新興分局、刑事警察大隊報告臺灣高
    雄地方檢察署檢察官偵查起訴。
    理  由
一、程序部分
　㈠辯護人雖主張證人陳毅岷之警詢陳述無證據能力，惟查：按
    被告以外之人於審判中所在不明而無法傳喚或傳喚不到者，
    其於檢察事務官、司法警察官或司法警察調查中所為之陳述
    ，經證明具有可信之特別情況，且為證明犯罪事實之存否所
    必要者，得為證據，刑事訴訟法第159條之3第3款定有明文
    。查陳毅岷於警詢所為之證述，雖為審判外之陳述，然其於
    本院審理中經合法傳喚、拘提未到庭，此有送達證書、高雄
    市政府警察局林園分局111年6月6日高市警林分偵字第11171
    719900號函暨所附拘票及報告書在卷可稽（本院卷第207、2
    45-251頁），已難期待其有到庭作證之可能，足認其目前所
    在不明，客觀上不能受詰問。又其於警詢中所為之陳述內容
    ，係關於如何受黃博聖指示向被告拿取甲基安非他命，再將
    甲基安非他命交給黃博聖之事實經過，則其警詢陳述當為證
    明犯罪事實存否所必要。本院審酌陳毅岷於警詢之陳述，因
    距犯罪時點尚近，且當時較少權衡利害關係，其陳述尚未受
    外界污染，復無證據顯示製作筆錄之員警有以強暴、脅迫、
    利誘、詐欺或其他不正方法取供之情事，即警詢過程尚無違
    法失當之處，足認陳毅岷於警詢之陳述，客觀上應具有較可
    信之特別情況，且為證明被告如事實欄一㈡犯罪事實之存否
    所必要，依上開規定，證人陳毅岷於警詢之陳述，應具有證
    據能力。
　㈡辯護人主張證人黃博聖使用門號0000000000號之通訊監察譯
    文為另案監聽，且未經法院認可，應無證據能力云云。然：
  1.按通訊保障及監察法第18條之1「第1項」，關於「另案監聽
    」所取得之內容有無證據能力，係採「原則排除、例外容許
    」之立法體例。申言之，本條項但書所定另案監聽內容得作
    為證據之要件有二，即實質要件係以「重罪列舉原則」（通
    保法第5條第1項所列各款之罪），或雖非重罪但「與本案具
    有關連性之犯罪」（輕罪）者為限，並輔以於發現後7日內
    補行陳報法院審查認可，作為程序要件。同條「第3項」則
    採取英美法制之毒樹果實理論，明文規定「違法監聽」所取
    得之內容或所衍生之證據，均應排除，不得作為證據，但「
    另案監聽」所衍生之證據，則不在此範圍。蓋本條第1項前
    段僅規定，在合法監聽下所取得其他案件之內容，不得作為
    證據，並不及於所衍生之證據，此與第3項規定因「違法監
    聽」所取得之內容或所衍生之證據，以及同條第2項規定所
    取得與監察目的無關之內容或所衍生之證據，均應予排除之
    情形，迥然有別。亦即，依立法原意，「另案監聽」所衍生
    之證據，尚不得引用「毒樹果實理論」認為無證據能力，而
    予以排除。同理，自不得援引與「另案監聽」無關之第3項
    規定，作為「另案監聽」所衍生證據當然無證據能力之理由
    ，要屬當然。關於「另案監聽」所得之內容，是否符合「重
    罪列舉原則」或「與本案具有關連性之犯罪」類型，祇在判
    別通訊內容，原不具有審查急迫性，甚至無先行審查之必要
    性。因之，即使有逾期或漏未陳報等違背法定程序之情形，
    受訴法院於審判時，自仍得適用刑事訴訟法第158條之4規定
    ，再行審酌裁量其得否為證據（最高法院109年度台上字第5
    138號判決參照）。
  2.查證人黃博聖使用門號0000000000號之通訊監察譯文（如附
    表二、三所示，警卷第9-10、43-44頁），係由臺灣高雄地
    方法院以109年聲監字第88號通訊監察書（原審卷第69-70頁
    ），對黃博聖使用之0000000000號行動電話實施監聽所得，
    固屬「另案監聽」所取得之證據，就被告如事實欄一㈡犯行
    ，該通訊監察內容，係屬偶然獲得之其他案件證據，依法原
    則不得作為本案證據使用。惟依上開說明，被告涉犯之販賣
    第二級毒品罪，既屬通保法第5條第1項規定得受通訊監察之
    重罪，本院依刑事訴訟法第158條之4規定，審酌：本案執行
    機關實無利用其他案件之合法監聽，而附帶監聽被告之必要
    ，卷內復無事證足認執行機關有意利用他案合法監聽，以達
    附帶監聽被告之目的，或有故意不報請法院審查之意圖。又
    被告與黃博聖之祕密通訊自由僅於短時間被侵害，且該通訊
    內容確與販賣毒品有關，復未涉及其他私密性談話，執行機
    關違反情節難謂嚴重。尤其，販賣毒品嚴重影響社會治安，
    從形式上觀之，執行機關如依法定程序陳報法院審查認可，
    法院尚無不予認可之理由，是本院於權衡人權保障及公共利
    益後，認該通訊監察所得證據，應有證據能力。
  ㈢被告以外之人於審判外之言詞或書面陳述，屬傳聞證據，原
    則上不得作為證據；惟按被告以外之人於審判外之陳述，雖
    不符刑事訴訟法第159條之1至第159條之4之規定，而經當事
    人於審判程序同意作為證據，法院審酌該言詞陳述或書面陳
    述作成時之情況，認為適當者，亦得為證據，刑事訴訟法第
    159條第1項、第159條之5第1項分別定有明文。查除上開爭
    執證據能力之部分以外，本判決所引用屬於傳聞證據之部分
    ，均已依法踐行調查證據程序，且檢察官、辯護人及被告於
    本院審理時，均明示同意有證據能力（本院卷第109頁），
    基於尊重當事人對於傳聞證據之處分權，及證據資料愈豐富
    愈有助於真實發現之理念，本院審酌該等證據作成時情況，
    並無違法取證之瑕疵，且無顯不可信之情形，以之作為證據
    應屬適當，自均有證據能力。
　㈣刑事訴訟法第348條第1項規定：「上訴得對於判決之一部為
    之」。本件被告僅就原判決有罪部分表示不服，檢察官並未
    就原判決無罪諭知部分提起上訴，依上開規定，原判決有關
    被告涉犯販賣第三級毒品無罪諭知部分，自非本案上訴應予
    審理之範圍。
二、認定犯罪事實所憑之證據及理由：
  ㈠事實欄一之㈠持有第一級毒品部分：　　
　　上揭事實，業據上訴人即被告盧楷皓（下稱被告）於本院審
    理時坦承不諱（本院卷第268頁），並有附表一編號4之海洛
    因1包扣案可稽，且該包毒品經鑑定確含第一級毒品海洛因
    成分，有高雄市立凱旋醫院濫用藥物成品檢驗鑑定書在卷可
    佐；復經原審勘驗搜索當時之錄影畫面明確，且有密錄器翻
    拍照片可查，足認被告上揭任意性自白核與事實相符，應堪
    採信。
　㈡事實欄一之㈡販賣第二級毒品部分：
　　訊據被告矢口否認有販賣第二級毒品犯行，辯稱：我並沒有
    在販賣毒品，案發日我無販賣毒品給黃博聖，陳毅岷可能是
    當時我經營菜販工作，有請他工作，對他較嚴厲，他才挾怨
    報復而為不實證述云云。經查：
　1.上開事實，已據證人即購毒者黃博聖於原審、證人陳毅岷於
    警詢證述明確，並有附表二所示黃博聖與陳毅岷之通聯譯文
    、附表三所示黃博聖與被告之通聯譯文在卷可稽。
　2.被告雖以上揭情詞置辯，惟查：
　⑴證人黃博聖於原審證稱【被告的綽號叫忠哥，我都叫他忠哥
    ，我曾經跟被告購買安非他命，我於109年3月14日與被告聯
    繫購買3萬元的甲基安非他命，我叫陳毅岷去跟被告拿毒品
    ，價金3萬元我不到1天就拿給被告。109年3月14日譯文中我
    說「那我跟我老闆講」、「他可能會叫你回頭跟他拿1個過
    來」、「我老闆ㄚ」，「老闆」指的是被告(盧志忠)，陳毅
    岷也知道我講的老闆是誰，陳毅岷之前就看過被告】等語明
    確（原審卷178-185頁）。
  ⑵證人陳毅岷於警詢證稱：【109年3月14日11時40分許譯文編
    號G-50、G-51之通話，A方與我通話中提及「那我跟我老闆
    講、他可能叫你回頭跟他拿1個過來」，A方是黃博聖，通話
    中的「老闆」是綽號「忠哥」。「忠哥」是黃博聖的毒品供
    應者。黃博聖在應酒龍飯店，黃博聖打電話叫我去仁武跟他
    老闆拿1台的安非他命去給黃博聖，黃博聖第2通打過來說他
    老闆叫我開快一點，我通話後20分鐘左右到仁武八卦寮的1
    間黑輪攤等，綽號「忠哥」就拿黑色的袋子給我，我拿回去
    給黃博聖】等語（警卷第66頁）。
　⑶依上開證述可知，黃博聖明確證稱，其於109年3月14日有向
    被告購買甲基安非他命，且其係指示陳毅岷向被告拿取甲基
    安非他命，而109年3月14日之譯文中所稱之「老闆」就是指
    被告（原名盧志忠），被告的綽號叫「忠哥」。而陳毅岷上
    開證稱，其於109年3月14日受黃博聖之指示，向黃博聖之老
    闆「忠哥」拿取甲基安非他命。可知針對109年3月14日交易
    當天之過程，黃博聖於原審證述與陳毅岷警詢證述均相吻合
    ，另從附表二所示黃博聖與陳毅岷2人間之通訊監察譯文觀
    之，從黃博聖對陳毅岷稱「那我跟我老闆講」、「他可能會
    叫你回頭跟他拿1個過來」、「拿東西給我」等語，正與黃
    博聖上開所述，陳毅岷有向被告拿取甲基安非他命乙情一致
    ，又從黃博聖於譯文中所稱「1個」，亦與陳毅岷所稱「1台
    的安非他命」之數量吻合，足見黃博聖、陳毅岷上開證述情
    節與譯文內容相符，應堪採信。被告未提出任何證據，空言
    指稱陳毅岷挾怨報復，尚難採信。
  ⑷再依黃博聖與被告間如附表三之通訊監察譯文觀之：
　①黃博聖稱「上次那半顆」等語、被告稱「上次那半顆」、「
    這個吃很大」、「我要他的毒而已」、「我想在你那邊放糖
    果」、「有褲就一樣講我叫人拿過去」等語，而「糖果」、
    「褲」即為常見的毒品暗語。況被告已於本院陳稱：從勒戒
    所回110年5月份回來，就開始賣蔬菜水果，以前作蔬菜批發
    ，現在做零售，都是跟蔬果有關。(問：還有做過其他的嗎?
    )現在做這些事情就忙不過來，沒有辦法做其他事情等語(本
    院卷第267頁)，故本院認為被告與黃博聖會在對話中講到上
    開常見的毒品暗語，佐以被告明確表示「這個吃很大」、「
    我要他的毒而已」，益見被告與黃博聖間確有毒品的往來，
    應屬實情。
  ②被告又稱「留得住就變你的客人，我要他的毒而已，我不要
    他的客人」、「反正我這個價錢就打出來以走現金為主」、
    「我們就可以把整個市場打得亂槽糟了」等語，此從「客人
    」、「價錢」、「現金」、「市場」可知，被告係在作某種
    生意、販賣某種東西。而依照被告與黃博聖於附表三之上下
    文對話可知，被告與黃博聖就是在談論毒品之事，則被告於
    譯文中所稱之「市場」、被告所作的生意，就是指毒品無訛
    。
  ③另從被告對黃博聖稱「你確定要跟我做嗎」、「要跟我做想
    要有錢我跟你講照我的做法，你能夠吃苦我們一起拼」、「
    我會跟你講一步一步怎麼做」、「我們就可以把整個市場打
    得亂槽糟了」等語，可知被告係在拉攏黃博聖一起作生意，
    而被告係在作毒品生意乙情，已如前述，故被告係欲拉攏黃
    博聖一起作毒品生意，此情正與黃博聖於原審證稱：109年3
    月8日之譯文是被告約我作與毒品有關之生意等語相符（原
    審卷第190-191頁）。本院審酌：被告既然拉攏黃博聖一起
    作毒品生意，且又稱會找更好的住處給黃博聖住，甚至對黃
    博聖說「你就是代表我」，均足以彰顯被告係居於上位者之
    角色，而此節正與黃博聖證稱，「老闆」指的是盧志忠等情
    吻合，再再彰顯黃博聖上開證述內容可信度甚高。
  ⑸本院審酌黃博聖、陳毅岷對於109年3月14日交易當天之過程
    ，證述內容互核一致，且有渠等二人之通訊監察譯文可以補
    強；再從被告與黃博聖間之譯文內容可知，被告與黃博聖間
    確有毒品的往來、被告確有從事毒品生意，且被告之於黃博
    聖係居於上位者之角色等情，此等情節均與黃博聖證稱，其
    有向被告購買甲基安非他命、「老闆」指的是盧志忠等節相
    符，均見黃博聖、陳毅岷上開證詞應與事實吻合，堪以採信
    。是被告確有於109年3月14日販賣甲基安非他命給黃博聖之
    事實，堪以認定。
　3.辯護人雖辯稱：依照陳毅岷109年4月15日警詢陳述，針對譯
    文編號G-60即109年3月17日黃博聖與陳毅岷之對話，黃博聖
    係直接稱被告為忠哥，按諸常理，每個人說話都有其一貫性
    ，黃博聖既會於與陳毅岷對話時直呼「忠哥」，顯見黃博聖
    所稱之「我老闆」並非忠哥（即被告）云云（原審卷第37頁
    ）。然針對此部分質疑，黃博聖於原審已明確答覆：不能有
    兩種叫法嗎等語（原審卷第188-189頁），且本院認為，二
    人間之對話中，對於第三人之稱呼係以不同名稱稱之，甚為
    常見，辯護人此部分所指，並無經驗法則或論理法則上之必
    然性，尚無法對被告為有利之認定。
　4.辯護人雖又以被告之前有積欠黃博聖款項，被告豈會再向黃
    博聖收取毒品價金，一般債權人均會將欠款扣除，黃博聖證
    稱被告不到1天就收取毒品價金，則當場面交即可，何須再
    由陳毅岷取貨云云，而質疑黃博聖上開證述之可信度（原審
    卷第542頁）。然同時有債權、債務關係之二人，為了明確
    釐清彼此間之債權、債務，不採取相互抵扣之方式，以達成
    法律關係之明確，此等情形所在多有，且此種作法亦能避免
    因扣來扣去造成債權、債務帳目不清、徒增糾紛；又毒品交
    易中，買方先委由他人向賣方取得毒品，買方再於不久後給
    付價金給賣方之情形甚為常見，買方可以很快就將價金交給
    賣方，不代表買家就不能委由他人向賣方拿取毒品，故辯護
    人此部分所辯，尚無可取。
　5.辯護人雖復辯稱：黃博聖於另案販賣毒品一案中，其販賣第
    二級毒品來源與被告相同均為蔡晴堯；陳毅岷於另案指稱他
    人販毒一案，經檢察官偵查後認為罪證不足而不起訴處分等
    語。惟按販賣及施用毒品者，其毒品來源多端，非僅限單一
    來源，為屬常情，是黃博聖於另案供述之毒品來源為蔡晴堯
    非為被告，尚不能為有利被告之認定。另陳毅岷於另案指稱
    他人販毒一案遭不起訴處分，其與本案證述不具合理關連性
    ，尚難據為被告有利之認定。
　㈢綜上所述，被告對販賣第二級毒品所辯之詞，均與證據不符
    ，尚無可採。本案事證明確，被告犯行堪以認定，應予依法
    論科。
三、論罪：
  ㈠按行為後法律有變更者，適用行為時之法律。但行為後之法
    律有利於行為人者，適用最有利於行為人之法律。刑法第2
    條第1項定有明文。被告為行為後，毒品危害防制條例第4條
    第2項、第11條第1項業於109年7月15日修正生效，茲論述如
    下：
  1.毒品危害防制條例第4條第2項原規定「製造、運輸、販賣第
    二級毒品者，處無期徒刑或七年以上有期徒刑，得併科新臺
    幣一千萬元以下罰金。」，修正後之條文則為「製造、運輸
    、販賣第二級毒品者，處無期徒刑或十年以上有期徒刑，得
    併科新臺幣一千五百萬元以下罰金。」，經比較修正前後之
    法律，新法有期徒刑及罰金刑之刑度均較修正前提高，應以
    被告行為時之法律即修正前毒品危害防制條例第4條第2項之
    規定對被告較為有利。
  2.修正前之毒品危害防制條例第11條第1項原規定「持有第一
    級毒品者，處三年以下有期徒刑、拘役或新臺幣五萬元以下
    罰金。」，修正後之條文則為「持有第一級毒品者，處三年
    以下有期徒刑、拘役或新臺幣三十萬元以下罰金。」，經比
    較修正前後之法律，新法提高罰金刑法定刑之上限，應以被
    告行為時之法律即修正前之毒品危害防制條例第11條第1項
    之規定對被告較為有利。
  3.綜合比較後，自應適用修正前之毒品危害防制條例第4條第2
    項、第11條第1項之規定。
  ㈡核被告就事實欄一之㈠所為，係犯修正前毒品危害防制條例第
    11條第1項之持有第一級毒品罪；就事實欄一之㈡所為，係犯
    修正前毒品危害防制條例第4條第2項之販賣第二級毒品罪。
    被告持有第二級毒品甲基安非他命之低度行為，為販賣之高
    度行為所吸收，不另論罪。被告所犯前開2罪，犯意各別，
    行為互殊，應予分論併罰。
四、上訴駁回的理由
　㈠原審認被告罪證明確，因而適用上開規定，並審酌被告漠視
    法令禁制而持有海洛因、販賣甲基安非他命，助長施用毒品
    惡習，戕害國民身心健康，並已對社會治安造成潛在性危險
    ，所為實應非難，又矢口否認犯行，難認其有悔意。復衡酌
    被告自承其智識程度、工作、經濟狀況、生活情狀等節（因
    涉及個人隱私，故不予揭露）、檢察官請求從重量刑之意見
    、刑法第57條之各款事由等一切情狀，分別就其持有第一級
    毒品罪，量處有期徒刑4月；就販賣第二級毒品罪，量處有
    期徒刑8年，並就持有海洛因部分，諭知如易科罰金，以新
    臺幣1千元折算1日，並敘明沒收之法律適用(詳後論述)。經
    核原判決認事用法，核無不合，量刑亦已斟酌刑法第57條各
    款所列情狀，而未逾越法定範圍，亦未濫用其職權，應屬適
    當。
　㈡被告在原審對事實一之㈠持有第一級毒品部分否認犯罪，上訴
    後在本院審理中雖自白認罪，並執此以量刑基礎變更為由請
    求從輕量刑云云。惟按刑罰之量定，屬法院自由裁量之職權
    行使，應審酌刑法第57條所列各款事由及一切情狀，為酌量
    輕重之標準，並非漫無限制；量刑輕重係屬事實審法院得依
    職權自由裁量之事項，苟已斟酌刑法第57條各款所列情狀而
    未逾越法定刑度，不得遽指為違法（最高法院72年台上字第
    6696號判例意旨參照）。查原判決對被告所犯上開2罪，於
    量刑時已斟酌刑法第57條各款所列情狀，量刑均屬適當，前
    已述明。而刑法第57條所稱犯罪後之態度，本屬主觀事項，
    包括行為人犯罪後，有無悔悟等情形，以此測知其人刑罰適
    應性之強弱，更屬其人格更生之表徵。被告雖上訴後對持有
    第一級毒品改行認罪，惟其於原審否認犯行，並爭執相關部
    分之證據能力，致除傳訊員警作證外，並由原審勘驗搜索時
    之錄影畫面後，已於判決書詳加論證。被告於判決後見事證
    明確，難以翻案，乃就此部分認罪以求輕判，如上訴審法院
    以犯後態度有別，率將刑度減輕，非但有礙司法效能，更易
    啟僥倖之心。本院認被告刑罰適應性與先前相似，量刑基礎
    並無重大變更，仍應予同等之刑罰，以落實罰其應罰之罪刑
    相當性原則。被告執此上訴，並否認販賣第二級毒品犯行，
    均無理由，應予駁回。
五、沒收部分：
  ㈠扣案附表一編號1至3所示之物，無積極證據認定與本案有何
    關聯，爰均不予宣告沒收。
  ㈡扣案附表一編號4所示之物，經鑑定確含第一級毒品海洛因成
    分，此有高雄市立凱旋醫院濫用藥物成品檢驗鑑定書在卷可
    佐，應依毒品危害防制條例第18條第1項前段，於被告所犯
    如事實欄一之㈠罪宣告沒收銷燬。而包裝毒品之包裝袋，因
    與其上所殘留之毒品難以析離，且無析離之實益與必要，應
    視同毒品，一併沒收銷燬。至送驗耗損部分之毒品，因已滅
    失，不另宣告沒收銷燬。
  ㈢事實欄一之㈡價金「3萬元」，購毒者黃博聖業已交給被告一
    節，業據黃博聖於原審證述明確，被告此部分之犯罪所得，
    雖未扣案，仍應依刑法第38條之1第1項前段、第3項之規定
    ，隨同於被告所犯如事實欄一㈡之罪宣告沒收，於全部或一
    部不能沒收或不宜執行沒收時，追徵其價額。
據上論結，應依刑事訴訟法第368條，判決如主文。
本案經檢察官趙期正、李賜隆提起公訴，檢察官吳茂松到庭執行
職務。
中　　華　　民　　國　　111 　年　　7 　　月　　14　　日
                  刑事第六庭    審判長法  官  李政庭
                                      法  官  王光照
                                      法  官  施柏宏
以上正本證明與原本無異。
持有第一級毒品部分不得上訴。
販賣第二級毒品部分如不服本判決應於收受本判決後20日內向本
院提出上訴書狀，其未敘述上訴理由者，並得於提起上訴後20日
內向本院補提理由書狀（均須按他造當事人之人數附繕本）「切
勿逕送上級法院」。
中　　華　　民　　國　　111 　年　　7 　　月　　14　　日
                                      書記官  沈怡瑩


附表一：
編號 品名 數量 備註 1 小米廠牌行動電話（序號：000000000000000 號，含門號0000000000號之SIM 卡1 張） 1支  2 三星廠牌行動電話（序號：000000000000000號，含門號0000000000號之SIM 卡1 張） 1支  3 蘋果廠牌行動電話（序號：000000000000000 號，無門號） 1支  4 海洛因(毛重0.22公克、驗前淨重0.041 公克、驗後淨重0.03公克) 1包  
附表二(黃博聖與陳毅岷之通聯譯文)：
編號 通話時間 監察對象    (A) 方向 通話對向    (B) 內容 1 2020/3/1410:41:06 0000000000（黃博聖） 出 0000000000（陳毅岷） A:你在哪裡？ B:在家丫。 A:過來載我。 B:好丫。 A:大概多久？ B:差不多1個小時，因為我的油到底了。 A:蛤？ B:我說我油到底了，我只能慢慢開。 A:好。 2 2020/3/1411:40:32 0000000000（黃博聖） 出 0000000000（陳毅岷） A:你到哪了？ B:我到建國這。 A:建國喔！好，那我跟我老闆講。 B:蛤？ A:他可能會叫你回頭跟他拿1個過來。 B:誰丫？ A:我老闆丫。 B:怎麼？ A:拿東西給我。 B:我。 A:沒關係，我先打給他看他怎樣。 B:好。 3 2020/3/1411:44:39 0000000000（黃博聖） 入 0000000000（陳毅岷） A:說叫你油門到底。 B:什麼？ A:叫你開快一點。 B:好。 
附表三(黃博聖與被告之通聯譯文)：
編號 通話時間 監察對象    (A) 方向 通話對向    (B) 內容 1 2020/2/1809:26:30 0000000000（黃博聖）  出 0000000000（盧志忠） A:我朋友在問上次那半顆。 B:上次那半顆，現在還在問那個事情，火車都已經過多久了？ A:還在吧！ B:哪有可能，還在嘛我也要問。 A:你問一下這邊人在問。 B:上次不是。 A:沒辦法，阿陸這邊縮貨他們又要了。 B:我不確定他有沒有丟出去沒，因為一樣意思，我問看看再跟你說。 A:好。 2 2020/3/213:21:42 0000000000（黃博聖） 入 0000000000（盧志忠） B:他說你還要再拿1500給他喔！ A:我拿1500給他。 B:嗯！你現在移過去，他說你那間很髒要罰錢，你再拿給他，沒關係我跟你說，這間好，你就，他要什麼你就給他就好，我們後面好處理就好。 A:好。 B:他默默允許我們拉。 A:嗯！ B:你處理好我晚點再，我跟你講他講話都沒什麼感覺，這個吃很大，留得住就變你的客人，我要他的毒而已，我不要他的客人。 A:好。 B:我想在你那邊放糖果他不要，慢慢來，他不知道我們的好，繼續約他出來我會每個禮拜六約他出來。 A:好。嗯。 3 2020/3/815:34:34 0000000000（黃博聖） 入 0000000000（盧志忠） B:都沒人打嗎？ A:沒人打丫。 B:我打爽的，大枯ㄟ跟我說開花，我硬跟我老婆請半小時出來。 A:現在要過來這邊嗎？ B:沒，我叫他過來我家附近講，我看他要跟我說什麼，不管他說怎樣，有生意你就做，有褲就一樣講我叫人拿過去，反正你能做就做，反正我這個價錢就打出來以走現金為主，你確定要跟我做嗎？要跟我做想要有錢我跟你講找我的　做法，你能夠吃苦我們一起拼我會跟你講一步　一步怎麼做，他那攤開花我也沒差，因為你也夠的客人，只要大枯的答應我一件事，我們就很快了。 A:嗯！ B:我們就可以把整個市場打得亂槽糟了。 A:了解。 B:如果有意願到時我會讓你去住別處，我會找一處給你住。 A:好。 B:像家庭式的會讓你比較好過，就不用在外面擋了。 A:嗯！ B:我們就是打把身份提高起來，你就是代表我，接東西給你，你就馬上去處理就對。 A:嗯！ B:我大概摸清楚現在外面的模式，其實不困難啦！ A:嗯！ B:到時我確定情形再跟你說你先休息。 


附錄本判決論罪科刑法條：
修正前毒品危害防制條例第4條第2項
製造、運輸、販賣第二級毒品者，處無期徒刑或七年以上有期徒
刑，得併科新臺幣一千萬元以下罰金。
修正前毒品危害防制條例第11條
持有第一級毒品者，處三年以下有期徒刑、拘役或新臺幣五萬元
以下罰金。